臺灣宜蘭地方法院宣示判決筆錄
111年度訴字第183號
公  訴  人  臺灣宜蘭地方檢察署檢察官
被      告  陳乃慈



選任辯護人  羅明宏律師
上列被告因洗錢防制法等案件，經檢察官提起公訴（111年度偵
字第485號）後，被告於本院準備程序進行中，就被訴事實為有
罪之陳述，經檢察官聲請改依協商程序而為判決，本院於中華民
國111年7月21日下午2時30分在本院刑事第五法庭宣示判決，出
席職員如下：
    法  官  楊心希
    書記官  邱淑秋
    通  譯  潘柏樺
法官起立朗讀判決主文、犯罪事實要旨、處罰條文，及告以上訴
限制、期間並提出上訴狀之法院，且諭知記載其內容：　　
一、主  文：
    陳乃慈幫助犯洗錢未遂罪，處有期徒刑貳月，併科罰金新臺
    幣壹萬元，罰金如易服勞役，以新臺幣壹仟元折算壹日。緩
    刑貳年。
二、犯罪事實要旨：
    本案犯罪事實，均引用檢察官起訴書所載（如附件）。
三、處罰條文：
　　刑法第30條第1項前段、洗錢防制法第14條第1項、第2項及
    刑法第30條第1項前段、第339條第1項。
四、協商判決除有刑事訴訟法第455條之4第1項第1款於本訊問程
    序終結前，被告撤銷協商合意或檢察官撤回協商聲請者；第
    2款被告協商之意思非出於自由意志者；第4款被告所犯之罪
    非第455條之2第1項所定得以聲請協商判決者；第6款被告有
    其他較重之裁判上一罪之犯罪事實者；第7款法院認應諭知
    免刑或免訴、不受理者情形之一，及違反同條第2項「法院
    應於協商合意範圍內為判決；法院為協商判決所科之刑，以
    宣告緩刑或2年以下有期徒刑、拘役或罰金為限」之規定者
    外，檢察官與被告均不得上訴。
五、如有前項得上訴之情形，得自收受宣示判決筆錄送達之日起
    20日內，向本院提出上訴書狀，上訴於第二審法院。
本案經檢察官董良造提起公訴，檢察官林禹宏到庭執行職務。
中　　華　　民　　國　　111 　年　　7 　　月　　21　　日
                  臺灣宜蘭地方法院刑事第四庭
                              書記官  邱淑秋
                              法  官  楊心希
以上正本證明與原本無異。
                              書記官  邱淑秋
中　　華　　民　　國　　111 　年　　7 　　月　　21　　日
【附件】
臺灣宜蘭地方檢察署檢察官起訴書
                                      111年度偵字第485號
　　被　　　告　陳乃慈　女　49歲（民國00年0月0日生）
　　　　　　　　　　　　住宜蘭縣○○鎮○○路00巷00號
　　　　　　　　　　　　居宜蘭縣○○鎮○○路0號
　　　　　　　　　　　　國民身分證統一編號：Z000000000號
上列被告因詐欺案件，業經偵查終結，認應提起公訴，茲將犯罪
事實及證據並所犯法條分敘如下：
　　　　犯罪事實
一、陳乃慈知悉詐欺集團常經由取得他人金融帳戶遂行詐欺犯行
    ，藉此取得、掩飾及隱匿詐欺贓款，竟基於幫助掩飾、隱匿
    特定犯罪所得來源、去向及幫助詐欺取財之不確定故意，於
    民國110年11月11日前某時，將其中華郵政股份有限公司股
    份有限公司000-00000000000000號帳戶（下稱本案帳戶）存
    摺照片，提供予真實姓名年籍不詳之LINE之ID暱稱為「Li L
    eiJames」之成年人，供該人所屬之成年詐欺集團使用，以
    此方式幫助該詐欺集團向他人詐取財物。嗣該詐欺集團成年
    成員取得本案帳戶照片後，即共同意圖為自己不法之所有，
    基於詐欺取財之犯意聯絡（無證據證明為3人以上共犯），
    於110年11月15日前1個月間，向林艦誠佯稱為LINE暱稱「陳
    玫瑰」之外國人及SCS COURIER SERVICE公司，因外國包裹
    內有美金167萬元欲寄回臺灣，然須匯款至指定本案帳戶內
    使得放行，致使林艦誠陷於錯誤，而於110年11月15日15時5
    2分許，臨櫃匯款新台幣（下同）18萬9977元至本案帳戶內
    ，該詐欺集團雖已遂行詐欺取財犯行，然因該筆款項業經圈
    存，該詐欺集團成員因而無法提領該筆款項，而未遂行隱匿
    、掩飾犯罪所得去向。後經林艦誠報警處理而查獲上情。
二、案經林艦誠訴由宜蘭縣政府警察局蘇澳分局報告偵辦。
　　　　證據並所犯法條
一、證據清單及待證事實：
編號 證    據    名    稱 證    明    事    實 1 被告陳乃慈於警詢及偵查中之供述 1.上開帳戶為被告所有，存摺、印章、提款卡、密碼均為被告持有中。 2.被告拍攝郵局帳戶照片予詐欺集團成員。 3.被告前於110年11月11日15時許提領累積金額新台幣79萬7000元，前往臺北市○○區○○路000號加油站旁之比特幣存款機存入，比特幣帳戶為二維碼（bclqdg2anwcz7da8q2quzd8 9ev9zkmju6nwlxyq8ex）；被告於110年11月12日19時許提領累積金額92萬1000元，以比特幣存款機存入比特幣帳戶；被告於110年11月15日16時許提領累積金額51萬7000元，以比特幣存款積存入比特幣帳戶，被告獲得新台幣7萬元報酬之事實。 2 告訴人林艦誠於警詢中之指訴 告訴人林艦誠遭詐騙而匯款至本案帳戶之事實。 3 告訴人與詐欺集團成員之LINE對話紀錄1份 詐欺集團成員LINE暱稱為「陳玫瑰」之外國人及SCS COURIER SERVICE公司」向告訴人詐騙之事實。 4 被告之中華郵政公司000-00000000000000號帳戶交易往來明細資料、告訴人提出之匯款申請單。 告訴人110年11月15日15時52分許，匯款18萬9977元至本案帳戶內，該筆款項業經圈存之事實。 5 被告提出之與詐欺集團成員對話截圖及其存入比特幣單據3張。 被告前領取帳戶內匯款金額存入詐欺集團之比特幣帳戶之事實。 
二、核被告所為，係幫助犯刑法第339條第1項之詐欺取財、幫助
    犯洗錢防制法第14條第2項、第1項之洗錢未遂罪嫌。
三、依刑事訴訟法第251條第1項提起公訴。
　　此　致
臺灣宜蘭地方法院
中　　華　　民　　國　 111　　年　　4 　　月　　28　　日
　　　　　　　　　　　　　　　檢  察  官　董良造
本件正本證明與原本無異
中　　華　　民　　國　 111　　年　　5 　　月　　4 　　日
　　　　　　　　　　　　　　　書  記  官  楊文志　
所犯法條：
刑法第339條
（普通詐欺罪）
意圖為自己或第三人不法之所有，以詐術使人將本人或第三人之
物交付者，處 5 年以下有期徒刑、拘役或科或併科 50 萬元以
下罰金。
以前項方法得財產上不法之利益或使第三人得之者，亦同。
前二項之未遂犯罰之。
洗錢防制法第14條
有第二條各款所列洗錢行為者，處 7 年以下有期徒刑，併科新
臺幣 5 百萬元以下罰金。
前項之未遂犯罰之。
前二項情形，不得科以超過其特定犯罪所定最重本刑之刑。